臺灣高等法院臺中分院刑事判決       100年度上訴字第1312號
上  訴  人
即  被  告  陳彥廷
上列上訴人因違反毒品危害防制條例案件，不服臺灣臺中地方法
院100年度訴字第1024號中華民國100年4月28日第一審判決(起訴
案號：臺灣臺中地方法院檢察署100年度毒偵字第567、889號)，
提起上訴，本院判決如下：
    主  文
上訴駁回。
    理  由
一、依刑事訴訟法第350條、第361條、第362條、第367條規定，
    不服地方法院之第一審判決而上訴者，須提出上訴書狀，並
    應敘述具體理由，為上訴必備之程式；其所提出之書狀未敘
    述上訴理由，或僅曾以言詞陳述上訴理由者，均應於上訴期
    間屆滿後20日內補提理由書於第一審法院。第一審法院經形
    式審查，認逾期未補提上訴理由者，應定期間先命補正；逾
    期未補正者，為上訴不合法律上之程式，應以裁定駁回。倘
    已提出上訴理由，但所提非屬具體理由者，則由第二審法院
    以上訴不合法律上之程式，判決駁回。而所謂具體理由，必
    係依據卷內既有訴訟資料或提出新事證，指摘或表明第一審
    判決有何採證認事、用法或量刑等足以影響判決本旨之不當
    或違法，而構成應予撤銷之具體事由，始克當之(例如：依
    憑證據法則具體指出所採證據何以不具證據能力，或依憑卷
    證資料，明確指出所為證據證明力之判斷如何違背經驗、論
    理法則)；倘僅泛言原判決認定事實錯誤、違背法令、量刑
    失之過重或輕縱，而未依上揭意旨指出具體事由，或形式上
    雖已指出具體事由，然該事由縱使屬實，亦不足以認為原判
    決有何不當或違法者(例如：對不具有調查必要性之證據，
    法院未依聲請調查亦未說明理由，或援用證據不當，但除去
    該證據仍應為同一事實之認定)，皆難謂係具體理由，俾與
    第二審上訴制度旨在請求第二審法院撤銷、變更第一審不當
    或違法之判決，以實現個案救濟之立法目的相契合，並節制
    濫行上訴(最高法院97年度臺上字第892號判決意旨可資參照
    )。又理由是否具體，則屬第二審法院審查之範圍，不在命
    補正之列，亦即上訴書狀已記載理由，並有具體之敘述時，
    其上訴既屬合法，第二審法院固應就其理由之是否可取，為
    實體之審理及判斷；如認其上訴書狀雖記載理由，但並未具
    體敘述時，則無須再命補正，可逕認其上訴不合法，以判決
    駁回之，此有最高法院97年度臺上字第1281號判決意旨可參
    。
二、本案上訴人即被告陳彥廷(下稱被告)不服原審判決提起上訴
    ，其上訴狀所載理由，略以：被告施用第一、二級毒品，是
    將一級毒品加入二級毒品內混合吸食，混合吸食二級毒品之
    犯行會為一級毒品之高度行為吸收，且犯後態度良好，懇請
    從輕量刑。被告另尚有多件毒品案於貴院審理中，請求合併
    辦理，從輕量刑。被告之妻於民國(下同)100年3月28日產下
    一女，被告對故去犯行深感後悔，現只想好好將女兒養大成
    人。據此，請予以撤銷原判決，另為妥適之判決，以啟自新
    等語。然量刑輕重，係屬事實審法院得依職權自由裁量之事
    項，茍已斟酌刑法第57條各款所列情狀而未逾法定刑度，即
    不得遽指為違法(最高法院99年度臺上字第7768號判決意旨
    參照)。查被告於原審已為認罪之表示(見原審卷第24、25頁
    )，而原審審酌被告因施用毒品案件，經觀察勒戒、強制戒
    治後，未能徹底戒絕毒品，復犯本案施用第一級毒品及第二
    級毒品之罪，難認有戒毒悔改之意，其施用毒品乃自戕一己
    之身體健康，尚未嚴重破壞社會秩序、對他人造成危害，及
    其犯罪動機、方法、手段、所生危害，暨犯後坦承犯行態度
    良好等一切情狀，對被告所犯施用第一級毒品罪所處有期徒
    刑7月、對被告所犯施用第二級毒品罪分別所處有期徒刑4月
    、4月，並定應執行刑有期徒刑1年之刑，顯係本於被告之責
    任為基礎，並已具體斟酌刑法第57條所列情形而為量定，所
    處之刑符合「罰當其罪」之原則，並未偏執一端而有失之過
    重之情事，依上開最高法院判決意旨，不得遽指為違法。又
    被告雖稱係將一、二級毒品混合吸食，然被告於原審亦已坦
    承於99年10月25日晚間11時左右，在住處將甲基安非他命置
    於玻璃球內燒烤，產生煙霧後吸食；100年3月5日晚間10時
    左右，在臺中市○○路停車場，以將海洛因參入香菸內，點
    燃吸食；100年3月5日晚間11時左右，在臺中市○○路停車
    場將甲基安非他命置於玻璃球內燒烤，產生煙霧後吸食。所
    扣得之吸食器1組，係其吸食安非他命所用等語(見原審卷第
    24頁正背面)，其所供之施用時間、地點、方式皆不同，則
    被告辯稱其係將一、二級毒品混合吸食等語，顯不可採。再
    被告雖有多件毒品危害防制條例等案件經法院判刑確定，亦
    屬執行檢察官聲請法院定應執行刑之範疇，非本院所能併予
    處理。故被告之上訴理由指摘原審未考量被告將一、二級毒
    品混合吸食、已坦承犯罪、犯後態度良好而予以從輕量刑，
    量刑不當等語，並未依據卷內既有訴訟資料或提出新事證，
    具體指摘或表明第一審判決有何採證認事、用法等足以影響
    判決本旨之不當或違法，而構成應予撤銷之具體事由，要非
    屬所謂之具體理由甚明。
三、綜上所述，本院依形式上觀察認原審判決認事用法並無違法
    或不當之處，量刑亦屬妥適，被告上訴理由並未依據卷內既
    有訴訟資料或提出新事證，指摘或表明第一審判決有何採證
    認事、用法等足以影響判決本旨之不當或違法，而構成應予
    撤銷之具體事由，自非屬得上訴第二審之具體理由。依上揭
    法律規定及判決意旨，及依「程序優先於實體」之刑事訴訟
    法原則，被告提起之第二審上訴不合法律上程式，爰不經言
    詞辯論，判決駁回其上訴。
據上論斷，應依刑事訴訟法第367條前段、第372條，判決如主文
。
中    華    民    國   100    年    7     月    14    日
            刑事第五庭  審判長法  官  趙  春  碧
                              法  官  卓  進  仕
                              法  官  林  宜  民
以上正本證明與原本無異。
施用第一級毒品部分得上訴。
施用第二級毒品部分不得上訴。
如不服本判決應於收受送達後10日內向本院提出上訴書狀，其未
敘述上訴之理由者，並得於提起上訴後10日內向本院補提理由書
（均須按他造當事人之人數附繕本）「切勿逕送上級法院」。

                              書記官  吳  雅  菁
中    華    民    國   100    年    7     月    14    日